高雄高等行政法院裁定
                                     110年度交上字第63號
上  訴  人　張簡榮奕
被 上 訴人  高雄市政府交通局

代　表　人　張淑娟
上列當事人間交通裁決事件，上訴人對於中華民國110年5月27日
臺灣高雄地方法院109年度交字第375號行政訴訟判決，提起上訴
，本院裁定如下：
　　主  文
上訴駁回。
上訴審訴訟費用新臺幣750元由上訴人負擔。
　　理  由
一、按「交通裁決事件之上訴，準用第235條……第236條之1、
    第236條之2第1項至第3項……規定。」行政訴訟法第237條
    之9第2項定有明文。又「前項上訴或抗告，非以原裁判違背
    法令為理由，不得為之。」「對於簡易訴訟程序之裁判提起
    上訴或抗告，應於上訴或抗告理由中表明下列事由之一，提
    出於原地方法院行政訴訟庭為之：一、原裁判所違背之法令
    及其具體內容。二、依訴訟資料可認為原裁判有違背法令之
    具體事實。」「簡易訴訟程序之上訴，除第241條之1規定外
    ，準用第三編規定。」「上訴不合法者，最高行政法院應以
    裁定駁回之。」此觀行政訴訟第235條第2項、第236條之1、
    第236條之2第3項及第249條第1項前段規定甚明。準此，交
    通裁決事件之上訴，須以原裁判違背法令為理由，並應於上
    訴理由中表明「原判決所違背之法令及其具體內容之事由」
    或表明「依訴訟資料可認為原判決有違背法令之具體事實之
    事由」，此為上訴之合法要件，若非以原裁判違背法令為理
    由而上訴並於上訴理由中具體表明者，則屬欠缺合法要件，
    其上訴即不合法，應以裁定駁回之。
二、上訴人於民國109年6月14日16時35分許，騎乘572-EBF號普
    通重型機車（下稱系爭機車）在高雄市大寮區鳳林三路與力
    行路口，因「1.未依兩段式左轉2.不服稽查而逃逸」交通違
    規，經高雄市政府警察局林園分局大寮分駐所（下稱舉發機
    關）警員當場目睹並錄影採證後逕行舉發，填掣高市警交字
    第B09552956號舉發違反道路交通管理事件通知單（下稱舉
    發通知單）並郵寄上訴人住居地址。上訴人不服舉發，提出
    陳述並申請裁決，被上訴人洵依據道路交通管理處罰條例（
    下稱處罰條例）第9條、第48條第1項第2款、第60條第1項、
    第63條第1項第1款暨違反道路交通管理事件統一裁罰基準及
    處理細則（下稱處理細則）第45條規定於109年9月23日開立
    高市交裁字第32-B09552956號裁決書（下稱原處分），裁處
    上訴人「罰鍰新臺幣（下同）10,600元整，並記違規點數1
    點，吊扣駕駛執照6個月」。上訴人不服，提起行政訴訟，
    經原審法院109年度交字第375號行政訴訟判決（下稱原判決
    ）駁回其訴，上訴人仍表不服，遂提起本件上訴。
三、上訴意旨略以：上訴人未依規定兩段式左轉，甘願受罰，但
    當時警員是躲在車子後面，現場沒有警笛、警鳴器、呼叫器
    提醒，僅揮揮紅旗（影帶看到），因當地正在蓋房子，常有
    舉紅旗管制交通之人，一個心律不整及恐慌症之人看到前面
    有人，當然要繞道，上訴人沒有聽到警笛、呼叫器、警鳴器
    ，根本無法判定揮紅旗之人是員警，或是工地人員在指揮車
    輛，上訴人不是故意拒絕停車受檢。又上訴人是於109年6月
    14日下午4時30分左右騎乘機車，當時陽光往西方向非常刺
    眼，上訴人處在陽光刺眼處，而警員是在陰暗處，由陽光看
    向陰暗處，看清前方對一個正常人已經很困難了，何況是一
    個正在接受治療的精神病患（有恐慌、心律不整）更難辨別
    ，法院僅以個人想法去判斷並不公平，員警為了貪功，而以
    莫須有罪名陷人清白之身，根本是在揮霍公權力，不可不慎
    等語。
四、經核上訴人前開上訴理由，無非係重申其在原審業經主張而
    為原判決理由敘明不採之陳詞，或以上訴人之主觀見解，就
    原審已論斷者，仍執陳詞為爭議，而未具體表明原判決究竟
    有何不適用法規或適用法規不當之情形，並揭示該法規之條
    項或其內容及合於行政訴訟法第237條之9第2項準用第236條
    之2第3項、第243條第2項所列各款之事實，自難認對原判決
    之如何違背法令已有具體之指摘。從而，依首開規定及說明
    ，其上訴為不合法，應予駁回。
五、上訴審訴訟費用750元應由上訴人負擔。
六、結論：上訴不合法。
中　　華　　民　　國　　110　 年　　10　　月　　21　　日
             高雄高等行政法院第三庭
                         審判長法官　吳　永　宋
                               法官　孫　奇　芳
                               法官　林　彥　君
以上正本係照原本作成。
不得抗告。
中　　華　　民　　國　　110　 年　　10　　月　　21　　日

　　　　　　　　　　　　　　書記官　謝　廉　縈